臺灣南投地方法院民事裁定
110年度重訴字第17號
上  訴  人  
即  被  告  楊錫銘    住○○市○○區○○路0段○○巷000弄                         00號
            賴勁璁  
被  上訴人
即  原  告  廖小慧  
上列當事人間拆除地上物返還土地事件，上訴人對於民國111年4
月20日本院第一審判決不服，提起上訴，本院裁定如下：
    主  文
上訴人應於收受本裁定翌日起7日內，補繳第二審裁判費新臺幣2
1萬2,172元。逾期未補正，即駁回其上訴。
被上訴人應於收受本裁定翌日起7日內，補繳第一審裁判費新臺
幣6萬4,317元。
    理  由
一、按訴訟標的之價額，由法院核定；核定訴訟標的之價額，以
    起訴時之交易價額為準；無交易價額者，以原告就訴訟標的
    所有之利益為準，民事訴訟法第77條之1第1項、第2項分別
    定有明文。又提起民事第二審上訴，應繳納第二審裁判費；
    第二審裁判費，應按上訴聲明範圍內訴訟標的之金額或價額
    ，依民事訴訟法第77條之16第1項規定計算及徵收。另訴不
    合程式或有其他不合法之情形而可以補正者，原第一審法院
    應定期間命其補正，如不於期間內補正，應以裁定駁回之，
    同法第442條第2項亦有明定。
二、經查：
　㈠原告即被上訴人起訴請求上訴人即被告拆除地上物返還土地
    ，起訴時原聲明：被上訴人應將坐落南投縣○○段000地號、4
    37之1地號、438地號土地（下合稱系爭土地），如民事起訴
    狀附圖所示A建物，面積約240平方公尺之地上建物拆除，並
    將土地返還原告與全體共有人，嗣於本院審理中，依測量結
    果，變更訴之聲明為：被上訴人應將系爭土地上如南投縣草
    屯地政事務所民國110年3月18日、110年4月7日之土地複丈
    成果圖（下稱附圖）所示437地號土地上暫編地號437(1)，
    面積295平方公尺、437之1地號土地上如附圖所示暫編地號4
    37之1(1)，面積1平方公尺、暫編地號437之1(2)，面積36平
    方公尺及438號土地上如附圖所示，暫編地號438(1)，面積4
    5平方公尺、暫編地號438(2)，面積14平方公尺、暫編地號4
    38(3)，面積68平方公尺之建物拆除，將土地騰空返還予被
    上訴人與全體共有人（見本院卷第147頁）。從而，被上訴
    人起訴時固主張訴訟標的價額為新臺幣（下同）768萬6,720
    元，然於訴訟進行中，為上開訴之聲明變更，變更後訴之聲
    明訴訟標的價額經核定為1470萬2,460元【計算式：（295×3
    2028）+｛（1+36）×22900｝+｛（45+14+68）×34700｝＝14,702,
    460】，是本件訴訟標的價額核定為1470萬2,460元。被上訴
    人於起訴時，應徵第一審裁判費14萬1,448元，惟被上訴人
    僅繳納7萬7,131元，尚應補繳第一審裁判費6萬4,317元，茲
    命被上訴人於裁定送達後7日內如數補繳。
　㈡另上訴人提起上訴到院，查上訴人之上訴利益為1470萬2,460
    元，應徵第二審裁判費21萬2,172元，未據上訴人繳納，茲
    依民事訴訟法第442條第2項規定，限該上訴人於收受本裁定
    後7日內如數向本院繳納，逾期即駁回其上訴。
三、爰裁定如主文。　　
中　　華　　民　　國　　111 　年　　5 　　月　　27　　日
                        民事第一庭  法  官  蔡志明　　　
以上正本係照原本作成。
如不服本裁定關於核定訴訟標的價額部分，應於送達後10日內向
本院提出抗告狀，並繳納抗告費新臺幣1,000元；其餘關於命補
繳裁判費部分，不得抗告。
中　　華　　民　　國　　111 　年　　5 　　月　　27　　日
                                    書記官　張雅筑